---
title: "Luxmètre"
author: "Louis Legrand - Henry Peters - Philippe Tu - Hong Yu - Melanie Bergeot"
date: "2018/2/23"
output: pdf_document
---

```{r setup, include=FALSE}
knitr::opts_chunk$set(echo = TRUE)
```

##Chargement des datas
```{r}
namecol=c("TimeStamp","V1","V2")
data_original=read.csv("../AllDatas_20160329_205341_ch2_output.csv",header = FALSE,sep=";",col.names = namecol)
```
exemple pour le capteur ch2  

##Calcul du coefficient
**U0 est la valeur moyenne pendant la première minute**  
```{r}
minute=data_original[1,1]+60000000
minute_data=subset(data_original,TimeStamp<minute)
U0=(mean(minute_data$V1)+mean(minute_data$V2))/2
Umax=3.3
Lmax=3000
coeff=Lmax/(Umax-U0)
U0
```
* calcul du TimeStamp de la 1ère minute -> $minute  
* enregistement des datas de la première minute -> minute_data  
* U0=moy(datas)=(moy(Valeur1)+moy(Valeur2))/2   
*Puisque l'on a 2 colonnes de valeurs, on fait la moyenne de chaque colonnes /2 *    
* coefficient=Lmax/(Umax-U0)  


##Calcul des TimeStamps de V2
```{r}
data_1=subset(data_original,TimeStamp>minute,select=TimeStamp:V1)
data_2=subset(data_original,TimeStamp>minute,select=c(TimeStamp,V2))
```
**data_1**:tableau de V1 avec TimeStamp correct  
**data_2**:tableau de V2 avec TimeStamp incorrect  


```{r}
T1=data_2["TimeStamp"]
T2=T1[-1,]
T3=(T1+T2)/2
data_2["TimeStamp"]=T3
data_2=data_2[-230981,]
```
* Premièrement, on copie les TimeStamps dans T1  
* On recopie T1, en supprimant la première ligne (décalage)  
* T3 est la valeur moyenne de T1 et T2, càd, la valeur moyenne de chaque bloc de deux TimeStamp voisins du tableau original  
* On remplace ensuite les TimeStamps de data_2 par T3  
* Pour finir, on supprime la dernière ligne de data_2 car son TimeStamp est inutil  

On a donc un data_2 avec un timeStamp associé pour chaque valeur.  

##Assemblage du tableau
```{r}
colnames(data_1)=c("TimeStamp","Volt")
colnames(data_2)=c("TimeStamp","Volt")
data_volt=rbind(data_1,data_2)
```
Les noms des colonnes doivent être les mêmes avant de les assembler.  

**data_volt**:data[TimeStamp,Volt]  


##Passage de Volt à Lux
```{r}
lux=(data_volt$Volt-U0)*coeff
data_lux=data_volt
data_lux["Volt"]=lux
colnames(data_lux)=c("TimeStamp","Lux")
summary(data_lux)
```
**data_lux**:data[TimeStamp,Lux]


##Enregistement des données
```{r}
#write.csv(data_lux,file = "Datas_20160329_205341_ch2_resultat.csv",row.names = FALSE)
```

